【裁判字號】    98,訴,1224
【裁判日期】    990412
【裁判案由】    毒品危害防制條例
【裁判全文】
臺灣基隆地方法院刑事判決               98年度訴字第849號
公  訴  人  臺灣基隆地方法院檢察署檢察官
被      告  丙○○
選任辯護人  葉慶人律師
            張漢榮律師
被      告  張家儒
指定辯護人  黃教倫律師
上列被告因毒品危害防制條例案件，經檢察官提起公訴（98年度
偵字第1487、1886號）及追加起訴（98年度偵字第3912號），本
院合併審理判決如下：
    主  文
丙○○共同販賣第三級毒品，處有期徒刑伍年肆月，扣案之第三
級毒品愷他命捌包（驗餘淨重合計貳拾點玖陸玖肆公克）（併
同無從與之完全析離之分裝袋捌只）、行動電話壹支（含000
0000000號SIM卡）及販賣第三級毒品所得新台幣壹仟伍
佰元均沒收。其餘追加起訴販賣第三級毒品部分，無罪。
張家儒共同販賣第三級毒品，處有期徒刑壹年肆月，扣案之第三
級毒品愷他命捌包（驗餘淨重合計貳拾點玖陸玖肆公克）（併
同無從與之完全析離之分裝袋捌只）、行動電話壹支（含000
0000000號SIM卡）及販賣第三級毒品所得新台幣壹仟伍
佰元均沒收。
    事  實
一、張家儒及丙○○（綽號小呆）明知愷他命（Ketamine，俗稱
    K他命）係毒品危害防制條例列管之第三級毒品，不得販賣
    ，2人共同基於販賣第三級毒品愷他命營利之犯意聯絡，由
    丙○○以0000000000、或0000000000號行動電話門號為交易
    之聯絡工具，與購買愷他命者聯絡交易後，丙○○將已分裝
    之愷他命交給張家儒，推由張家儒出面交付愷他命予購毒者
    並收取款項，每交易1次由丙○○給付張家儒新台幣（下同
    ）200元。緣楊明璁欲購買愷他命，請軍中同袍孫祥鴻（綽
    號呆呆）代為尋找，而丙○○於98年3月24日下午8時56分許
    在基隆市○○區○○路168巷11弄36號2樓（張家儒住處，丙
    ○○租住其中1房間），以0000000000號行動電話發話與孫
    祥鴻0000000000號行動電話聯絡時，孫祥鴻將其友人楊明璁
    欲購買愷他命大包的，要送至楊明璁服役船所停泊基隆火車
    站附近郵局，及其聯絡之行動電話0000000000號等情告知丙
    ○○，丙○○應允後，即於同日下午8時9時5分許以0000000
    000號行動電話發話予楊明璁0000000000號行動電話，詢問
    交易地點，楊明璁告知為郵局旁的巷子走進來，丙○○則說
    郵局旁邊的巷子其不曉得，其要叫朋友到那邊再跟楊明璁講
    ，楊明璁並詢問價錢，丙○○則說過去再講，丙○○與楊明
    璁聯絡後即將上開交易訊息告知張家儒，丙○○並先交付9
    包愷他命予張家儒，楊明璁於同日下午9時17分以000000000
    0號行動電話撥打0000000000號行動電話，詢問已出發否，
    張家儒接聽電話表示要出門了，張家儒並與楊明璁確認交易
    地點為郵局那邊，丙○○與張家儒為達成交易，遂由丙○○
    駕駛自小客車載張家儒前往交易地點基隆火車站旁之郵局，
    張家儒在基隆火車站下車後，丙○○則在附近等待。張家儒
    在郵局旁西1B碼頭與楊明璁會面後，張家儒即以1500元之代
    價，將愷他命1小包（毛重約2.8公克、驗餘淨重2.4963公克
    ）販賣並交付予楊明璁並收訖現金，隨即為經由監聽得知上
    情埋伏之警方逮捕，除扣得楊明璁甫購得而丟棄在地之愷他
    命1小包，並查獲張家儒所有放置於背包內之愷他命8包（毛
    重合計約25.6公克、驗餘淨重合計23.9694公克）、其供本
    件販毒聯絡用之行動電話1支（含0000000000號SIM卡）及販
    毒所得1500元。張家儒被捕後，丙○○等候已久未見張家儒
    即駕車離開。張家儒為警查獲後初未供出丙○○，警方另持
    搜索票於98年3月30日下午1時31分許在基隆市○○路177號
    前查獲丙○○持有愷他命4包（毛重8.29公克、驗餘淨重合
    計7.1937公克），惟因無證據證明丙○○即係本案販賣愷他
    命之販售者，乃未將其移送檢察署偵辦。嗣張家儒於98年4
    月6日警詢及檢察官偵訊時，始供出其所販賣之愷他命之來
    源為丙○○，因而查獲丙○○。
二、案經基隆市警察局第一分局報由臺灣基隆地方法院檢察署檢
    察官指揮偵辦偵查起訴。
    理  由
壹、證據能力部分：
一、按被告以外之人於審判外之言詞或書面陳述，除法律有規定
    者外，不得作為證據；被告以外之人於偵查中向檢察官所為
    之陳述，除顯有不可信之情況者外，得為證據；被告以外之
    人於檢察事務官、司法警察官或司法警察調查中所為之陳述
    ，與審判中不符時，其先前之陳述具有較可信之特別情況，
    且為證明犯罪事實存否所必要者，得為證據；被告以外之人
    於審判外之陳述，雖不符前4條之規定，而經當事人於審判
    程序同意作為證據，法院審酌該言詞陳述或書面陳述作成時
    之情況，認為適當者，亦得為證據。當事人、代理人或辯護
    人於法院調查證據時，知有第159條第1項不得為證據之情形
    ，而未於言詞辯論終結前聲明異議者，視為有前項之同意。
    刑事訴訟法第159條第1項、第159條之1第2項、第159條之2
    、第159條之5分別定有明文。而所謂「顯有不可信性」、「
    特別可信性」、「適當性」，係指陳述是否出於供述者之真
    意、有無違法取供情事之信用性而言，故應就偵查或調查筆
    錄製作之原因、過程及其功能等項加以綜合觀察，據以判斷
    該傳聞證據是否「非顯不可信」或「有特別可信之情況」，
    倘可據以認定其任意性暨信用性俱無疑慮者，即可例外賦予
    「證據能力」，俾其成為法院審判時之適格證據資料；換言
    之，「證據能力」所強調者，實乃其作為認定被告犯罪證據
    之資格，此與其內容究否足以證明被告犯罪之「證明力」，
    尚有層次上之差別，不容混為一談。
二、被告張家儒部分：
  (一)證人即同案被告丙○○於警詢、偵訊中之證言，檢察官、被
    告張家儒及辯護人於法院調查證據時，未於言詞辯論終結前
    聲明異議，依刑事訴訟法第159條之5規定，自應例外賦予其
    證據適格之地位，而認其具有證據能力。
  (二)被告張家儒、丙○○2人持用行動電話門號之通訊監察譯文
    、通訊監察書、監聽光碟、行動電話雙向通聯紀錄、行政院
    國軍退除役官兵輔導委員會臺北榮民總醫院98年4月16日北
    總內字第0980007875號函附之（9包愷他命）鑑定書、憲兵
    司令部刑事鑑識中心98年10月29日憲直刑鑑字第0980001906
    號鑑定書、搜索扣押筆錄、扣押物品目錄表、現場查獲及證
    物等照片21張等證據，檢察官、被告及辯護人於審判中均同
    意作為證據，且查無顯不可信之情況，合於刑事訴訟法第15
    9條之4之規定，依法均得為證據。扣案之警方查獲證人楊明
    璁丟棄在地愷他命1包、被告張家儒持有之愷他命8包及販毒
    所得1500元、被告丙○○持有之愷他命4包、行動電話1支（
    含0000000000號SIM卡）係員警依法搜索後查扣之物，自得
    為證據。
三、被告丙○○部分：
  (一)按被告以外之人於偵查中向檢察官所為之陳述，除顯有不可
    信之情況者外，得為證據，刑事訴訟法第159條之1第2項定
    有明文。證人即同案被告張家儒於偵查中向檢察官所為之陳
    述：查證人即同案被告張家儒係由檢察官合法傳喚至偵查庭
    具結作證，而證人即同案被告張家儒未曾主張檢察官有何違
    法取供情事，顯見證人即同案被告張家儒於偵查之陳述係出
    於其自由意志，並未受到外力干擾，故其於偵查時所為之陳
    述應具有任意性及可信性，依刑事訴訟法第159條之1第2項
    規定，自有證據能力。至司法院大法官釋字第582號解釋所
    指「證人於審判中，應依法定程序，到場具結陳述，並接受
    被告之詰問，其陳述始得作為認定被告犯罪事實之判斷依據
    」，係指證人於審判中有傳喚之必要，經於審判時傳喚作證
    時，應給予被告詰問權，其審判時之證述始得作為認定被告
    犯罪事實之判斷依據，而證人於偵查時之證述，如已符合刑
    事訴訟法第159條之1第2項之規定，且經依法具結，其陳述
    自不因未經被告對質詰問，而不具證據能力。
  (二)又證人即同案被告張家儒於警詢之陳述、於檢察官偵訊時未
    經具結，而就有關被告丙○○之陳述，查此部分之陳述係被
    告以外之人於審判外之陳述，屬傳聞證據，且被告丙○○之
    選任辯護人於本院準備程序時表示不同意作為證據，本院復
    查無刑事訴訟法第159條之1至第159條之5例外得作為證據之
    情形，故此部分證人即同案被告張家儒於警詢之陳述、於檢
    察官偵訊時未經具結，而就有關被告丙○○之陳述，並無證
    據能力，自不得作為本案認定事實存否之證據。
  (三)被告張家儒、丙○○2人持用行動電話門號之通訊監察譯文
    、通訊監察書、監聽光碟、行動電話雙向通聯紀錄、行政院
    國軍退除役官兵輔導委員會臺北榮民總醫院98年4月16日北
    總內字第0980007875號函附之（9包愷他命）鑑定書、憲兵
    司令部刑事鑑識中心98年10月29日憲直刑鑑字第0980001906
    號鑑定書、搜索扣押筆錄、扣押物品目錄表、現場查獲及證
    物等照片21張等證據，檢察官、被告及辯護人於審判中均同
    意作為證據，且查無顯不可信之情況，合於刑事訴訟法第15
    9條之4之規定，依法均得為證據。扣案之警方查獲證人楊明
    璁丟棄在地愷他命1包、被告張家儒持有之愷他命8包及販毒
    所得1500元、被告丙○○持有之愷他命4包、行動電話1支（
    含0000000000號SIM卡）係員警依法搜索後查扣之物，自得
    為證據。
貳、被告張家儒實體事實之認定：
一、上開事實，業據被告張家儒於警詢、檢察官偵訊、本院準備
    程序及審判時自白，並據證人楊明璁於本院審判時結證，證
    人孫祥鴻於本院審判時結證，而本件如何因監聽、現譯由警
    員現場埋伏而查獲張家儒及楊明璁乙情，且據證人即現場查
    獲小隊長劉金盈、證人即負責監聽之偵查佐余坤明於本院審
    判時結證無訛，至證人即同案被告丙○○對於楊明璁要購買
    愷他命之事有轉告被告張家儒，其有開車載張家儒至基隆火
    車站附近下車乙節供承不諱：
    1.於98年3月30日下午3時50分警詢時證述：「（問：警方逮
      捕張家如當時你人在何處？）答：當時我載張家儒到達後
      他下車後，我就離開現場。」等語；
    2.於98年3月30日下午6時36分警詢時證述：「（問：第一次
      警詢表示98年3月24日21時40分左右你開6663-JT自小客車
      載張家儒至基隆市○○街郵局是否有此事？）是的。（問
      ：你與張家儒在未到基隆市○○街郵局前你跟他人在何處
      ？）答：我們一同在住處基隆市○○路168巷11弄36號2樓
      出發的（問：張家儒所持的門號為何？）0000000000及00
      00000000號。（問：你於98年3月24日你所持用之0000000
      000手機是否有接獲孫祥鴻持用之0000000000門號，是否
      有與他本人通話？）我有接到，我有與他本人通話。（問
      ：談話內容為何？）他說他朋友要找我，我問他什麼事，
      他說上次一起喝酒的朋友要來找我，我就問他電話，然後
      我就用張家儒的另外一支門號0000000000打給呆呆的朋友
      ，然後就問他在哪裡，呆呆的朋友就叫我過去火車站郵局
      那邊，我就答應他說會叫我朋友過去。（問：你與呆呆的
      朋友通電話的意思是如何？）因我曾經跟呆呆及這位朋友
      一起喝過酒，而當天他朋友曾跟我提到他在當兵拿不到k
      他命，所以就問我拿不拿得到，而當我友跟他們說我朋友
      那邊拿得到，所以他們再次打電話來我就知道他們是要託
      我去拿K他命。（問：當是你用張家儒的電話撥給呆呆的
      朋友，之後你係如何告知張家儒，他們係要聯絡購買K他
      命的事情？）我跟張家儒說上次跟我一起喝酒的朋友，應
      該是要買K他命，我跟張家儒說已經有用他的手機門號與
      對方聯絡好了，並且跟張家儒說要去火車站那邊碰面，因
      當時我並不是很肯定，所以就跟張家儒說應該是要買K他
      命得，所以我們就一起出門，至於張家儒身上有沒有帶K
      他命我並不清楚。」等語；
    3.於98年3月30日下午7時56分警詢時證述：「（問：警方剛
      有播放98年3月24日20時56分由綽號呆呆孫祥鴻以其00000
      00000行動電話門號撥打你的0000000000的對話是否為你2
      人談話內容？）是的。（問：另警方播放98年3月24日21
      時5分由0000000000張家儒持用的行動電話撥打000000000
      0之電話，是否為你所撥打及談話？）是的」等語；
    4.於98年7月2日上午檢察官偵訊時證述：「（問：楊明聰、
      孫祥鴻是怎麼一回事？）答：呆呆打電話給我，他的電話
      是0000000000，我的手機是0000000000，也有另一支0000
      000000，他說一起喝過酒的朋友找我，沒有說找我什麼事
      ，我就說他電話多少，對方給我那個人的電話，我就打過
      去，問他在哪裡，他說在火車站對面的郵局，我就約他在
      那裡見面，我自己沒有過去，我告訴張家儒說那個朋友可
      能要買，因為上次喝酒時那個人有問過我『你能不能拿到
      K』，我說我朋友那邊可能拿得到，以後再連絡。我有開
      車載張家儒去郵局，張家儒身上是否有K我不曉得，我有
      跟張家儒說有朋友可能要買K，後來張家儒下車，他就走
      去對面，我就打算離開找我朋友吃飯，我正要打電話給我
      朋友約吃飯，我等張家儒很久，張家儒一直沒有打來，我
      就打電話給張家儒，他沒接，我想會不會出了什麼事，我
      就打給呆呆，說你朋友是怎樣，為什麼我的朋友去找你朋
      友就不見，他說不會啦，就說要離開了，他說他在第一分
      局。（問：張家儒說的對不對？）我是介紹人家向張家儒
      買。（問：關於移送說的你們2人由丙○○介紹，張家儒
      出面販賣K他命是事實嗎？）我介紹是事實。（問：張家
      儒買完後錢給你，跑一趟抽二百元？）答：我只是介紹，
      至於張家儒的毒品怎麼來我不知道，因為我沒有錢，只好
      住張家儒家（基隆市○○路168巷11弄36號2樓），有時他
      會請我吃K，我就幫他介紹客人，我認識比較多人，因為
      我常跑酒店，會認識有吃K的人。（問：是否認為自己有
      罪？）我是幫助，我介紹買K的人向張家儒買毒品。（問
      ：3月24日楊明聰向張家儒在港西街碼頭買K毒，是你介紹
      的？）答：是我介紹的。（問：你有沒有賣過K他命給別
      人？）沒有，只有幫忙介紹這一次賣毒，我真的只是單純
      幫忙介紹。」等語；
    5.於本院98年7月2日下午3時50分聲押庭訊問時證述：「（
      問：98年3月24日晚間是否有駕車搭載張家儒到基隆西碼
      頭？）有。（問：載張家儒去基隆西碼頭做何事？）載張
      家儒道那個地方賣K他命給別人。（問：張家儒賣K他命給
      誰？）呆呆的朋友。（問：為何知道是呆呆的朋友？）因
      為是我介紹給張家儒。（問：所謂介紹給張家儒是什麼意
      思，是介紹張家儒給呆呆的朋友認識？）這次張家儒要賣
      毒品給呆呆的朋友是我居中介紹，後供稱在當天下車之前
      才知道張家儒跟呆呆朋友見面是要賣K他命給呆呆朋友。
      （問：為何在張家儒當天賣K他命給呆呆的朋友前1、2個
      小時介紹呆呆的朋友給張家儒認識？）因為呆呆打電話給
      我說呆呆的朋友要買K他命，我就打電話給呆呆的朋友，
      我問他說他人在哪裡，他說他在火車站郵局附近我就說好
      我過去找你。（問：你跟呆呆朋友聯絡完畢後有把呆呆的
      朋友要購買K他命的事情告訴張家儒？）有，而且告訴張
      家儒如果沒有意外，呆呆朋友是要買K他命。（問：有把
      如何跟呆呆朋友聯絡的方法給張家儒？）有，我跟張家儒
      講呆呆朋友的聯絡電話。（問：後來有跟呆呆的朋友講再
      聯繫碰面的時間、地點？）我是在跟呆呆的朋友第一次聯
      絡的時候就聯絡好見面時間地點，地點在火車站，時間雖
      然沒有確定，但我有跟他說等一下再打電話跟他確認，後
      來就是張家儒打電話跟他聯繫。」等語；
    經與附件所示之監聽譯文比對結果，足見本件係楊明璁欲購
    買愷他命，請軍中同袍孫祥鴻（綽號呆呆）代為尋找，而丙
    ○○於98年3月24日下午8時56分許在基隆市○○區○○路16
    8巷11弄36號2樓，以0000000000號行動電話發話與孫祥鴻00
    00000000號行動電話聯絡時，孫祥鴻將其友人楊明璁欲購買
    愷他命大包的，要送至楊明璁服役船所停泊基隆火車站附近
    郵局，及其聯絡之行動電話0000000000號等情告知丙○○，
    丙○○應允後，即於同日下午8時9時5分許以0000000000號
    行動電話發話予楊明璁0000000000號行動電話，詢問交易地
    點，楊明璁告知為郵局旁的巷子走進來，丙○○則說郵局旁
    邊的巷子其不曉得，其要叫朋友到那邊再跟楊明璁講，楊明
    璁並詢問價錢，丙○○則說過去再講，丙○○與楊明璁聯絡
    後即將上開交易訊息告知張家儒，楊明璁於同日晚間9時17
    分以0000000000號行動電話撥打0000000000號行動電話，詢
    問已出發否，張家儒接聽電話表示要出門了，張家儒並與楊
    明璁確認交易地點為郵局那邊，由丙○○駕駛自小客車載張
    家儒前往交易地點基隆火車站旁之郵局，張家儒在基隆火車
    站下車後，張家儒在郵局旁西1B碼頭與楊明璁會面後，張家
    儒即以新臺幣1500元之代價，將愷他命1小包（毛重約2.8公
    克、驗餘淨重2.49 63公克）販賣並交付予楊明璁並收訖現
    金，隨即為埋伏之警方逮捕而查獲。是證人即同案被告丙○
    ○所證述其僅係介紹楊明璁向張家儒購買愷他命乙情，洵無
    足採。
二、又有警方查獲證人楊明璁丟棄在地之愷他命1包、被告張家
    儒持有之愷他命8包及販毒所得1500元（臺灣基隆地方法院
    檢察署贓證物款收據00000000號）、行動電話1支（含00000
    00000號SIM卡）扣案為證，上開扣案之愷他命9包經行政院
    國軍退除役官兵輔導委員會臺北榮民總醫院鑑定結果，均檢
    出愷他命成分，有該局98年4月16日北總內字第0980007875
    號函附之鑑定書（驗餘數量29.836公克，含9個塑膠袋及9張
    標籤重），因未將楊明璁丟棄在地之愷他命1包、被告張家
    儒持有之愷他命8包分開鑑定並鑑定各包淨重，本院依職權
    將上開愷他命9包再送請憲兵司令部刑事鑑識中心鑑定結果
    ，均檢出愷他命成分（證人楊明璁丟棄在地之愷他命1包驗
    餘淨重2.4963公克、被告張家儒持有之愷他命8包驗餘淨重
    分別為3.2321公克、3.2393公克、3.2576公克、3.2546公克
    、2.9287公克、2. 7216公克、2.4973公克、2.8382公克，8
    包合計驗餘淨重23.9694公克），有該中心98年10月29日憲
    直刑鑑字第0980001906號函附卷可稽，復有通訊監察書、被
    告2人持用行動電話門號之通訊監察譯文（詳如附件所示之
    通訊監察譯文）等在卷可憑。
三、按毒品危害防制條例所處罰之販賣毒品罪，其成立除客觀上
    有買賣毒品之行為外，主觀上並須具有藉買賣毒品以從中牟
    取利益之意圖，而查毒品愷他命之買賣並無一定之公定價格
    （屬於市場變動性所生之浮動價格），一般亦非公然交易，
    無論係瓶裝或紙包裝，抑或其他方式之包裝，均可以為任意
    分裝增減其重量或份量，是每次買賣之價格恆依買賣雙方之
    關係深淺、資力、毒品之品質及供需情況等而異，本件被告
    張家儒每出面交易愷他命1次，即可獲得200元之代價，顯見
    被告張家儒確有從中賺取價差牟取利益之營利意圖，應堪認
    定。
四、綜上所述，被告張家儒之自白核與事實相符，自堪採信，事
    證明確，被告張家儒之犯行至堪認定，應依法論科。
參、被告丙○○實體事實之認定：
一、訊據被告丙○○對於98年3月24日呆呆即孫祥鴻打電話給其
    ，其有告訴被告張家儒「呆呆可能要購買愷他命」，其有開
    車駕張家儒至基隆火車站附近，讓張家儒下車之事實供承不
    諱，惟矢口否認有販賣愷他命之犯行，辯稱：「98年3月24
    日我的手機0000000000響了，是呆呆打過來，他跟我講說，
    上次一起喝酒的朋友楊明璁要找我，把楊明璁的手機號碼00
    00000000留給我，我就掛掉呆呆的電話，我就告訴張家儒，
    張家儒叫我用他的手機0000000000打給楊明璁上開門號手機
    ，我問楊明璁在哪裡，他說他在火車站那邊，我說我叫我朋
    友到火車站附近再打給他，之後我就掛掉電話，然後我就跟
    張家儒說，楊明璁在火車站那邊，之後我就回房間準備要出
    門，我要去街上找我朋友阿傑吃飯，張家儒走過來跟我說要
    我開車載他去街上，把他放在街上讓他下車，我就開車載張
    家儒，我從基隆市○○路168巷11弄36號2樓住處出門，在開
    車途中，張家儒跟我說叫我載他到火車站那邊，到火車站時
    ，我問張家儒你來這邊幹嘛，張家儒才說他要找呆呆的朋友
    楊明璁，然後我就開車離開。其有告訴被告張家儒『呆呆可
    能要購買愷他命』，其並沒有想要得到任何利益，其沒有想
    到張家儒為了自己減輕刑期的利益就把責任推到其身上。」
    云云。
二、上揭販賣愷他命予楊明璁部分之事實：
  (一)業據證人即同案被告張家儒證述：
    1.於檢察官98年4月6日偵訊時具結證述：「與小呆是朋友。
      小呆曾經在98年2月下旬在我家住。丙○○在我被逮捕的
      那天叫我打電話給楊明聰，並告知我到基隆市○○街碼頭
      交K他命給楊明聰。我給楊明聰的K他命是小呆的，就是我
      指認的丙○○給我的，當天他住我家，在他房間內，我在
      我房間，他用手機打給我說叫我到他房間拿K他命9包給我
      ，我只拿1包給楊明聰，楊某並給我1500元，其餘8包在我
      身上，就被警查獲。幫丙○○賣毒品，因為我有欠他錢，
      所以幫他送，可以1趟賺200元，從欠他的錢裡面扣。丙○
      ○用0000000000號電話打到我0000000000號電話。小呆與
      呆呆不是同一人。呆呆是小呆的朋友。我被查獲那天是呆
      呆先打給小呆，小呆再打給我。因為我不認識呆呆，我之
      前只有看過他，知道他叫呆呆，他與小呆比較熟，他沒有
      我的電話，所以透過小呆打給我，叫我去賣毒品。」等語
      。
    2.於本院98年12月24日審判時具結：「認識丙○○，經朋友
      介紹認識的，是在97年12月底時認識，他在基隆有租房子
      ，我常常過去他那邊聊天、吸食Ｋ他命，我們所施用的Ｋ
      他命都是丙○○的。我是跟丙○○買Ｋ他命。原先朋友只
      是單純的介紹認識，後來認識之後才知道他做什麼，他身
      上常常就有很多Ｋ他命，他有拿出來請我一起用，我才知
      道他有Ｋ他命，大約有10幾次。之後有互留電話，丙○○
      說有需要Ｋ他命的話，可以打電話給他。我跟他是好朋友
      ，有常常聚在一起。丙○○租屋後來到期後，在今年1、2
      月時，他就搬來跟我住，丙○○說他在找房子，因為我家
      剛好有1間空房間，剛開始沒有收，丙○○全部搬進去住
      ，租金1個月收3、4000元，98年農曆過年完開始收租金。
      後來丙○○住在我家時，一開始我不知道丙○○有無販賣
      Ｋ他命，大約今年3月初，愈來愈多的人來我家樓下找丙
      ○○，那些人有些到我家大門前面，有的有上來有進到我
      家丙○○的房間（那時我都在我房間），有的沒有上來在
      樓下，丙○○會下去，我之後常常會去他房間聊天，發現
      他房間有電子磅秤及分裝袋，我有看見他在分裝，也有在
      算錢，他有一個帳本、有記帳，記人家跟他買Ｋ他命欠他
      的錢，有還錢的話會把欠的錢劃掉，他會邊記帳邊跟我講
      ，所以我知道他有在賣Ｋ他命。之前我有開車載他出去過
      ，丙○○坐在副駕駛座，他有把車窗搖下來，有人拿錢給
      丙○○，丙○○把Ｋ他命交給人家，有十幾次，還有我載
      他到地方，他叫我等一下，他下車去，我在車上等他，他
      在車外跟那個人有交易Ｋ他命，人家有交錢給他，這種情
      形也有十幾次。另外還有一種，我跟丙○○及他的朋友出
      去，丙○○拿出Ｋ他命請我跟大家一起用，丙○○說他的
      Ｋ他命品質不錯，如果有需要可以找他。我是98年2月底
      、3月初開始幫丙○○送Ｋ他命。我原本有找到工作，工
      作在雲林，後來生了小孩之後，我在97年11、12月間搬回
      基隆，一直找不到工作，身上的存款愈來愈少，丙○○就
      找我幫他送Ｋ他命，1趟給我200元的代價。他說一個人做
      很累，且他好像有被盯，他覺得有點危險，他說我是比較
      生的面孔比較不會被人家注意，所以叫我送，他97年12月
      間就跟我談，我差不多在98年2月底時才答應，前面這段
      時間我有幫他去收帳，收帳就是有人向他買Ｋ他命，沒有
      付清，有欠帳，我去收錢，我沒有幫他送Ｋ他命，有收到
      1000元，丙○○會給我2、300元，如果收到2、3000元，
      他會給我6、700元，我每天這樣收下來，一天大約都可以
      收到2、3000元。丙○○有用我的行動電話聯絡買主。丙
      ○○說他的行動電話有被監聽，所以他會留給買家我的行
      動電話號碼，買家要買Ｋ他命的時候，就打我的行動電話
      ，我接到買家的行動電話我就跟丙○○講，有時候是他自
      己去交易，有時是丙○○叫我去交易。98年3月24日當天
      晚上，楊明璁有打電話給丙○○，丙○○打我的行動電話
      叫我去他的房間，當時我們兩人都在我家，我在我的房間
      ，他在他的房間，他叫我跟他一起去火車站那邊，他把我
      載到那邊，他給我楊明璁的電話，叫我打電話給楊明璁，
      他說他要去隔壁上一下廁所，等一下就回來，我就拿著他
      給我的Ｋ他命跟我自己的手機下車，我打電話給楊明璁，
      叫楊明璁出來郵局這邊，楊明璁說要來，楊明璁有走過來
      ，我就走過去，楊明璁有問我『你是』，我就直接跟楊明
      璁說我是小呆的朋友，楊明璁就問我大包多少錢，我說15
      00元，楊明璁就把1500元拿出來給我，我有算了一下，確
      定有1500元，我就從我口袋拿出Ｋ他命，我有要把Ｋ他命
      交給楊明璁，這時警察就撲上來，我就被壓在地上，我要
      交Ｋ他命的時候，就被壓在地上，我的印象是Ｋ他命已經
      交給楊明璁，錢當時在我後面的口袋，Ｋ他命警察有在旁
      邊的地上找到，我的印象中Ｋ他命已經交給楊明璁，所以
      不是我把Ｋ他命丟在地上。當時丙○○總共交給我9包Ｋ
      他命。因為丙○○習慣在我家他的房間已經分裝好，等到
      我開車載他到郵局附近那裡，丙○○才把9包的Ｋ他命交
      給我，這9包Ｋ他命他是用一個大的夾鏈袋裝在一起，丙
      ○○跟我說對方在電話中沒有講清楚，所以不知道對方要
      幾包，丙○○就把全部的9包Ｋ他命交給我，我下車之後
      ，丙○○就把車開到對面的火車站上廁所，之後我就去找
      楊明璁，後來就被抓。9包裝在一起，不是就是大包，1包
      就是大包。丙○○一般都是分成大包，幾乎沒有小包。1
      包就是賣1500元。我收到的1500元放在我褲子後面的口袋
      ，也是警方當時查獲的1500元，其中並沒有我個人的錢。
      丙○○說Ｋ他命的來源是從我那邊來的，是不正確。被查
      獲之前，我與丙○○沒有發生不愉快。除了毒品、租金以
      外，我與丙○○沒有金錢往來。98年3月24日21時17分、2
      1時34分通監聽譯文這是我跟楊明璁的對話，通話內容與
      譯文相符。我當時使用的手機是0000000000，這支手機的
      門號是丙○○叫我太太辦給丙○○用的，這支電話一直都
      在丙○○身上，都由他在用，上面輸入的電話也都是他朋
      友的電話。因為這支電話有楊明璁的電話，所以丙○○才
      會拿這支電話要我跟楊明璁聯絡，是我下車時，丙○○拿
      給我。我太太一開始不知道辦這支手機是要給丙○○使用
      嗎，後來我太太知道，這支手機是易付卡的，都是丙○○
      使用、付費，手機是丙○○買的，門號是用我太太的名字
      登記的，易付卡的錢也是丙○○付的。這支電話，丙○○
      有時會叫我幫他接電話，因為他有時候在睡覺，把電話拿
      給我叫我幫他接電話。這支電話辦的時間大約是在98年2
      月開始使用。丙○○是在車上把9包毒品交給我，當時車
      子已經快到火車站。（問：你剛剛說丙○○是快到火車站
      才將9包毒品交給你，為何98年4月6日警詢筆錄你說在房
      間內丙○○就已將9包Ｋ他命交給你？）事情經過太久了
      ，我有一點忘記了，我現在講的才對，之前在警察局製作
      筆錄時很緊張，我確認我今天在法院講的對。（問：就你
      所說98年3月24日那次毒品交易，你是否與丙○○是共同
      販賣Ｋ他命？）是。（問：剛才辯護人提示的第二次警詢
      筆錄對方跟你買的意思，是指對方跟你單獨購買，還是跟
      你與丙○○購買？提示98年4月6日第二次警詢筆錄）是他
      們跟我、丙○○購買。（問：警詢當時為何沒有說是跟你
      、丙○○購買？）警察只是單純問我有沒有賣，我就順著
      警察的意思，我有賣，但實際上是丙○○跟我在賣。（問
      ：扣案9包Ｋ他命，如果買家要一起購買的話，可以一起
      賣，對否？）對。都是要預備販賣用的。就是看買家的需
      要而定。這次交易1500完成，我可以從中獲得200元，如
      果這次我身上的9包Ｋ他命全部販賣出去的話，我可以從
      中獲得1800元的利潤。（問：98年3月25日第1次警詢筆錄
      ，你說你所販賣的Ｋ他命來源是向綽號小濤所購買，你是
      以0000000000撥打小濤的行動電話0000000000，跟你在98
      年4月6日下午12時22分起的第1次警詢筆錄所講丙○○就
      是你講的小濤，丙○○的綽號叫小呆，你的Ｋ他命的來源
      是丙○○，這兩次警詢筆錄講的名字分別為小濤、小呆即
      丙○○，為何如此？）我怕把小呆講出來，因為丙○○在
      案發之前幾個禮拜，詳細時間我記不得，丙○○有告訴我
      如果被抓到的話不要把他講出來，如果把他講出來，他會
      讓我在裡面『指看守所』也不好過，我有答應他。後來98
      年3月24日我被抓到之後，丙○○跑去我家恐嚇我太太，
      假如我把丙○○供出來的話，我在看守所不會好過，也要
      對我家裡怎麼樣，詳細情形要問我太太才知道，我太太一
      直不敢跟我講，後來我被收押1、2個月之後，我太太才跟
      我講這件事情。我在98年4月6日製作警詢筆錄時，供出小
      呆即丙○○，是因為我被收押期間我有想過，不老實講，
      到時候會被判很重，我還有小孩，所以我決定把丙○○講
      出來，因為警察有跟我講，有供出上手可以減輕其刑，是
      檢察官有交代警方跟我講，就是到庭的余坤明偵查佐跟我
      講。（問：98年4月6日14時起第2次的警詢筆錄，你稱手
      機電話簿的那些人都有跟你購買過Ｋ他命，這些人購買的
      Ｋ他命是你自己的，還是別人拿給你的？你有無收到錢？
      你收的錢是你自己的，還是要再拿給別人？）這些跟我購
      買的Ｋ他命都是丙○○的，有時後丙○○拿給我，有時候
      我們2人一起去交給這些人。這些人購買Ｋ他命的錢是丙
      ○○拿走，沒有經過我的手，除非是我自己一個人去交易
      ，交付Ｋ他命之後，對方交付錢給我，我還要回去交給丙
      ○○。（問：98年4月6日12時22分第1次警詢筆錄、98年4
      月6日下午4時40分偵訊筆錄，你都供稱在丙○○的房間丙
      ○○把9小包已分裝好的Ｋ他命交給你，但在98年7月2日
      上午9時40分偵訊筆錄你供稱，在車上丙○○把毒品9包拿
      給你，你今天在法院作證也是說是在車上丙○○把毒品交
      給你，為何如此？）可能時間太久了，忘記了，應該是98
      年4月6日第一次做警詢筆錄、還有98年4月6日偵訊筆錄時
      講的對。（問：你說你之前有欠丙○○的錢，何時還清？
      ）我原先欠丙○○2、3萬元，詳細數額我記不得，我沒有
      直接還錢給他，是用幫丙○○送Ｋ他命1趟200元的代價來
      抵，租房子的月租有時候收3000元，有時候收4000元，必
      須要看水電費，也有抵，到98年3月24日我被警察抓到時
      ，我大概只剩下欠2、3000元，後來我被警察抓到之後，
      我沒有再還丙○○錢，案發之前我每個禮拜會問丙○○，
      我還欠他多少錢，他會跟我講，帳本都是在他身上，案發
      那個禮拜我有問丙○○，丙○○說我只剩欠他2、3000元
      。（問：為何是由你打電話跟楊明璁聯絡，而不是由丙○
      ○自己打電話個跟楊明璁聯絡Ｋ他命交易的事情？）快到
      火車站時他說他要去上廁所，叫我去聯絡。（問：對丙○
      ○在本院訊問筆錄、準備程序筆錄有關是你在賣Ｋ他命等
      ，有何意見？提示本院筆錄2份）丙○○在講反話，是我
      講的對。」等語。
    3.於本院99年3月29日審判時具結：「（問：本件你販賣Ｋ
      他命1包給楊明璁，另外被警察查扣8包Ｋ他命，這9包Ｋ
      他命，你於98年4月6日警詢、偵訊時證稱，是在丙○○的
      房間丙○○交付給你等語；你在98年9月24日本院審判庭
      證稱是在車上丙○○交付給你，究竟何者正確？）是在98
      年4月6日警詢、偵訊講的才是正確的，後來我忘記是家裡
      或者是在車上交付，經過筆錄提示，我現在想起來是在我
      家丙○○的房間內，丙○○交付給我的。（問：98年4月6
      日警詢時，你證稱當時你們二人都在家裡各自的房間內，
      而丙○○打你的手機叫你到他房間，到底是否正確？你當
      時使用的行動電話號碼是0000000000？）正確。是。（問
      ：提示0000000000號，98年3月24日下午8時03分至9時03
      分雙向通聯並沒有與0000000000之通聯紀錄，有何意見？
      ）通聯紀錄上沒有。（問：通聯紀錄並無丙○○使用0000
      000000號之通聯，為何如此？）這麼多細節，我並沒有記
      得很清楚。應該是丙○○來我房間叫我，因為我們兩個都
      有在家。沒有通聯紀錄應該不是丙○○打電話叫我去他房
      間。」等語。因之應係被告丙○○自行至證人即同案被告
      張家儒房間內，在證人即同案被告張家儒房間內，由被告
      丙○○交付愷他命9包予證人即同案被告張家儒乙節，證
      人即同案被告張家儒就上述事項因記憶不清，乃有先後陳
      述不一之情事，此與經驗法則尚不相違，不得以此即認其
      證述不可採信。經與附件所示之監聽譯文比對結果，是本
      件確係丙○○先與欲購買愷他命之楊明璁聯絡交易地點，
      並告知楊明璁其要叫朋友到那邊，丙○○隨即將上開交易
      訊息告知張家儒，後楊明璁以行動電話撥打0000000000
      號行動電話，詢問已出發否，張家儒接聽電話表示要出門
      了，張家儒並與楊明璁確認交易地點為郵局那邊，由丙○
      ○駕駛自小客車載張家儒前往交易地點基隆火車站旁之郵
      局，張家儒在基隆火車站下車後，由張家儒出面與楊明璁
      交易愷他命，即為埋伏之警方逮捕而查獲乙節，應堪認定
      。且被告丙○○於本件販賣愷他命之犯行，應係居於主導
      之地位，其與購毒者就交易地點聯絡後，方告知被告張家
      儒，並由丙○○駕車載張家儒前往交易地點附近，由張家
      儒出面交易，交付愷他命並收取價金，張家儒僅係執行交
      易者。
  (二)並據證人孫祥鴻於本院98年12月24日審判時結證：「我的綽
    號叫呆呆。我在98年3月間所使用的行動電話號碼是0000000
    000。我認識丙○○，我唸國中時，他是我同校的學長，他
    大我一屆。後來偶而會一起出去玩。在98年、3月間還有在
    ＰＵＢ喝酒過。我知道他當時有毒品。我知道他有Ｋ他命，
    我們在98年3月間在基隆市區火車站附近的ＰＵＢ喝酒時，
    有聊到，我問他現在在幹嘛，他有沒有在賣Ｋ他命，他說有
    ，後來接著就只有閒聊。因為我們之前有一起施用Ｋ他命1
    、2次，時間是在更之前，約96、97年間，在基隆的佳樂迪
    搖頭舞廳跳舞時，大家一起施用的。丙○○有要我幫忙介紹
    或跟他買。他問我有沒有人要Ｋ他命，如果有人要的話，可
    以找丙○○。98年3月24日晚上20時56分34秒這通通訊監察
    譯文，該通是我跟丙○○的對話。對話內容是如監聽譯文所
    示。對話內容為楊明璁先打電話給我，問我小呆那邊有沒有
    Ｋ他命，我說我不知道，我幫他問看看，後來我打電話給小
    呆（丙○○），丙○○沒有接，後來丙○○再打電話給我，
    這通就是丙○○後來打電話給我的，楊明璁在上次喝酒時，
    也有一起去，所以我在電話中說『上次跟我喝酒那個朋友』
    就是指楊明璁，譯文中我說的『他要大包的』指的是楊明璁
    要大包的Ｋ他命，至於要多少的重量，我不清楚，我順便有
    跟他講楊明璁他們的地點是在火車站附近的郵局，我有把楊
    明璁0000000000的電話給丙○○。我不知道當時Ｋ他命的部
    分，丙○○是賣主。因為我們喝酒時有聊到，喝酒時我、楊
    明璁都有聽到丙○○有在賣Ｋ他命的事情，所以我才會介紹
    楊明璁向丙○○買。我沒有把聯絡到丙○○的事情告訴楊明
    璁，是丙○○自己跟楊明璁聯絡。我不認識在庭的張家儒，
    也沒看過。（問：你剛剛稱98年3月24日發生事情之後，約3
    、4天後與楊明璁聯絡上，聯絡的詳情如何？）我忘記是我
    打電話給他，還是他打電話給我，楊明璁跟我說小呆的手機
    被監聽，然後他們（指楊明璁跟另外一個人）當場被抓，他
    當場要去買，人贓俱獲。然後我跟楊明璁都要接受軍法審判
    ，都沒有再聯絡。」等語。因之此部分應係證人孫祥鴻以電
    話聯絡被告丙○○其友人即證人楊明璁要購買愷他命，並告
    知楊明璁之電話後，由被告丙○○與楊明璁聯絡。
  (三)證人楊明璁於本院98年12月24日審判時結證：「我的綽號叫
    洋蔥，阿璁也是。我在98年3月24日以前不認識丙○○。在
    ＰＵＢ喝酒，是很多人一起喝酒，我知道小呆這個人，但是
    不知道小呆就是丙○○，在ＰＵＢ喝酒時孫祥鴻說小呆是他
    的朋友，有介紹小呆給我認識，只是有見到一下面，我在那
    家ＰＵＢ有喝3次酒，不知道是哪一次見到小呆，3次喝酒都
    喝得很醉，在ＰＵＢ當時只有見過那次面，燈光比較暗，後
    來就忘記他的容貌，我記不清楚。98年3月24日我問孫祥鴻
    他在基隆有沒有認識可以找到Ｋ他命，他說等一下打給我，
    因為當天跟我同一艘軍艦的學長蕭志恆打電話給我問我說在
    基隆有無Ｋ他命可以買，我說幫他問看看，我才會打電話給
    孫祥鴻。當天我打電話給孫祥鴻問基隆哪裡可以買Ｋ他命時
    ，孫祥鴻在電話中說他朋友小呆那裡有Ｋ他命，他要幫我聯
    絡，要叫小呆打電話給我。我在電話中跟孫祥鴻說我要5克
    ，我問孫祥鴻說價錢多少，他說他要問看看。我當時使用的
    行動電話號碼是0000000000。98年3月24日21時05分、21時1
    7分、21時34分，這3通電話是否我跟對方聯絡的。譯文內容
    都是如我們當時對話所言。21時05分那通電話，那個人打電
    話給我的時候，我不知道他是誰。我們在電話中是相約在郵
    局旁邊。當時相約的目的就是要買Ｋ他命。我在電話中有跟
    他說要5克，後來他在電話中說見面時在講，價格在電話中
    有說，在電話中沒有確認。我跟蕭志恆學長有預估價格，我
    先跟蕭志恆拿1500元。當時在對話中，對方是說要找一個人
    過去。沒有說是何人要去。通訊監察98年3月24日21時17 分
    、34分的對話對象是當時後面交易毒品的人。當時我不知道
    來交易的人是何人，也不知道如何稱呼。這兩通電話是約如
    何碰面。我們二人碰面的情形，他跟我說到的時候，我下船
    走過去郵局旁邊，我當時覺得怪怪的，但是沒想那麼多，我
    還是走過去，我看到一個人，我覺得他是交易的人，我就問
    他『你是交易的嗎？』，他說『是』，他就把Ｋ他命拿出來
    給我看，我問他多少錢，我忘記他講1200還是1300元，然後
    我就把錢給他，我忘記是把多少錢交給對方，我有先把錢交
    給他，他拿著Ｋ他命還沒交給我，我往後看，我剛拿到Ｋ他
    命，警察就撲上來了，我記得我就把Ｋ他命丟到旁邊。當時
    我看到的人是在庭的被告張家儒（命指認）。當時我看到張
    家儒時，他旁邊沒有其他人。當時張家儒交給我的Ｋ他命是
    1包。警方有將交易的現金扣案。我記得被查扣是1500元沒
    錯，我記得是1張1000元鈔票，幾張100元鈔票，我不記得，
    我自己的身上也還有幾張百元鈔。我跟他們買就只有這一次
    。警察上來的前一秒，Ｋ他命是在我手上。我那時對Ｋ他命
    拿著要離開。我拿到Ｋ他命之後，我都還沒有檢查。我應該
    沒有要檢查。警察上來之後，Ｋ他命是我丟在地上。警察上
    來時，我跟張家儒2人面對面站著。（問：依照你警詢筆錄
    記載，張家儒拿Ｋ他命給你看的時候，你問他多少錢，他說
    1500元，所以你是交1500元給張家儒，張家儒就把Ｋ他命交
    給你等語，是否正確？）警詢筆錄中講的對，剛剛在法院有
    關這個部分以我在警詢筆錄中講的為準。（問：請確認警察
    撲上來壓制你們，是何人把你手上的Ｋ他命丟在地上，你在
    警詢中稱是張家儒丟的，你在今日法院講是你丟的，到底何
    者為正確？）在警詢中講的對。（問：現場查扣的1500元就
    是你向張家儒購買Ｋ他命的錢？）是。看筆錄後改稱：學長
    先交給我1500元等語是不對的，1500元是我自己先拿出來的
    ，我還沒有跟蕭志恆拿，我想起來了，是我去郵局領的，我
    在被關的時候有跟蕭志恆要1500元，蕭志恆只有還我1000元
    而已。」等語。是證人楊明璁要購買愷他命先請孫祥鴻聯絡
    代為尋找，經孫祥鴻聯絡上丙○○後，由丙○○撥打行動電
    話聯絡楊明璁，相約在郵局旁邊交易，丙○○在對話中，說
    要找一個人過去，後來係由張家儒出面與楊明璁交易，由楊
    明璁交付1500元予張家儒，而張家儒則交付愷他命1包予楊
    明璁，隨即為警當場查獲。
  (四)證人即現場查獲小隊長劉金盈於本院99年2月1日審判時結證
    ：「98年3月24日當日是我同事余坤明在現譯台有聽到，有
    人要向小呆購買毒品Ｋ他命，我們小隊有先向法院聲請搜索
    票，我們小隊及支援的人就過去埋伏，我在碼頭旁距離張家
    儒約7-10公尺遠，我看到有一個當兵的在碼頭那邊，張家儒
    走過來跟當兵那個人交談，兩個人手部有動作，好像在交換
    東西，我沒有看見那個東西，我們在現場埋伏的人就圍上去
    ，我有喊刑警，他們就好像要跑，我們有把兩個人都壓在地
    上，張家儒帶的包包裡面有查到Ｋ他命還有現金1500元，旁
    邊牆角有一包Ｋ他命，我們就帶回來偵辦，當兵的就是楊明
    璁，在現場時我有問楊明璁為何到這裡來，你是否向他（指
    張家儒）買Ｋ？楊明璁回答是，現場就把張家儒、楊明璁隔
    離，帶回去警察局，帶回警局後他們2人都有承認有交易Ｋ
    他命，楊明璁說是打電話向小呆購買Ｋ他命，結果是張家儒
    來進行交易，張家儒坦承毒品Ｋ他命的來源是向一個叫小濤
    的人買的，張家儒帶去賣給楊明璁。丙○○部分也是我們有
    聲請監聽，也有聲請搜索票，98年3月24日現場沒有查獲丙
    ○○，後來是因為張家儒的指證才查獲丙○○。」等語。證
    人即負責監聽之偵查佐余坤明於本院99年2月1日審判時結證
    ：「98年3月24日當日我在現譯台裡面，我是通知劉金盈小
    隊長帶隊過去查獲張家儒，我是反應現場通訊監察的現況。
    我們是實施通訊監察，監聽丙○○小呆的電話，然後知道他
    有販賣Ｋ他命的情形，我在現譯台監聽發現他們要交易毒品
    Ｋ他命，所以通知我們小隊到交易的現場埋伏守候而查獲。
    98年3月24日現場沒有查獲丙○○，因為我們有掌握他所使
    用的交通工具，跟監到98年3月30日下午1點多，在基隆市○
    ○路查獲當時小呆載張家儒的妻子要去監所會客張家儒。」
    等語。又據證人劉金盈於本院99年3月29日審判時結證：「
    張家儒最初警詢毒品來源是講小濤，張家儒是在98年4月6日
    警詢才供出他的毒品來源是小呆丙○○，丙○○這個部分才
    有明確的證據，丙○○是因為張家儒供出更有具體證據而查
    獲。」等語，足見此部分應係警方先行向本院聲請監聽後，
    依監聽現譯由警方至查獲現場埋伏而查獲張家儒、楊明璁，
    因張家儒最初警詢毒品來源是講小濤，嗣張家儒於98年4月6
    日警詢才供出他的毒品來源是小呆丙○○，丙○○這個部分
    才有明確的證據，丙○○是因為張家儒供出更有具體證據而
    查獲。
  (五)再且，被告丙○○於警詢、偵訊、本院訊問時之供述，詳如
    理由欄貳、一、證人即同案被告丙○○之證述。
  (六)且有扣案之證物及書證、鑑定等證據詳如上開被告張家儒部
    分即貳、二、部分之記載。
  (七)按毒品危害防制條例所處罰之販賣毒品罪，其成立除客觀上
    有買賣毒品之行為外，主觀上並須具有藉買賣毒品以從中牟
    取利益之意圖，而查毒品愷他命之買賣並無一定之公定價格
    （屬於市場變動性所生之浮動價格），一般亦非公然交易，
    無論係瓶裝或紙包裝，抑或其他方式之包裝，均可以為任意
    分裝增減其重量或份量，是每次買賣之價格恆依買賣雙方之
    關係深淺、資力、毒品之品質及供需情況等而異，本件被告
    被告張家儒每出面交易愷他命1次，即自丙○○領得200元之
    代價，顯見被告丙○○確有從中賺取價差牟取利益之營利意
    圖，應堪認定。
  (八)綜上所述，被告丙○○所辯，顯係事後飾詞圖卸，不足採信
    ，此部分犯行事證明確，應依法論科。
肆、論罪科刑：
一、按販賣毒品，不以販入後復行賣出為構成要件，僅須以營利
    為目的將毒品販入或賣出，有一及此，其犯罪即屬完成（最
    高法院25年非字第123號判例、68年臺上字第606號判例、80
    年臺上字第4992號判決參照），本件丙○○、張家儒以營利
    之目的將愷他命賣出，已交付愷他命予購毒者，並已收取價
    金，其販賣第三級毒品之犯行已既遂。
二、查被告本案之行為後，毒品危害防制條例業於98年5月20日
    修正公布部分條文，並自公布後6個月施行（參98年6月8日
    法務部法檢字第0980802279號函依同條例第36條規定，修正
    條文自公布後6個月施行）。此次修正，包含該條例第4條第
    3項及第17條第2項之規定，核與本案有關，是本案有就上開
    修正前、後條文為新舊法之比較，以定論罪科刑所應適用法
    律之必要。按最高法院95年5月23日刑事庭第8次會議決議，
    關於法律變更之比較適用原則，於比較時應就罪刑有關之共
    犯、未遂犯、想像競合犯、牽連犯、連續犯、結合犯，以及
    累犯加重、自首減輕暨其他法定加減原因（如身分加減）與
    加減比例等一切情形，本於統一性及整體性原則，綜其全部
    罪刑之結果而為比較。查被告行為後毒品危害防制條例修正
    與本案有關者為：
  (一)毒品危害防制條例第4條第3項之販賣第三級毒品罪法定本刑
    之規定，修正前毒品危害防制條例第4條第3項係規定「製造
    、運輸、販賣第二級毒品者，處五年以上有期徒刑，得併科
    新臺幣五百萬元以下罰金。」，修正為「製造、運輸、販賣
    第二級毒品者，處五年以上有期徒刑，得併科新臺幣七百萬
    元以下罰金。」，經比較修正前、後之規定，可知販賣第三
    級毒品罪之法定本刑，就罰金刑部分由修正前之得併科新臺
    幣500萬元以下罰金，提高為得併科新臺幣700萬元以下罰金
    ，自以修正前毒品危害防制條例第4條第3項之規定有利於被
    告。
  (二)毒品危害防制條例第17條有關減輕其刑之規定，修正前毒品
    危害防制條例第17條規定：「犯第四條第一項至第四項、第
    五條第一項至第四項前段、第六條第一項至第四項、第七條
    第一項至第四項、第八條第一項至第四項、第十條或第十一
    條第一項、第二項之罪，供出毒品來源，因而破獲者，得減
    輕其刑。」，修正為「犯第四條至第八條、第十條或第十一
    條之罪，供出毒品來源，因而查獲其他正犯或共犯者，減輕
    或免除其刑（第一項）。犯第四條至第八條之罪於偵查及審
    判中均自白者，減輕其刑（第二項）」，比較修正前、後之
    規定，可知依修正前之規定，被告僅於供出毒品來源，並因
    而破獲者，始可減輕其刑，然依修正後第17條第2項之規定
    ，被告如於偵查及審判中均自白者，即可減輕其刑，自以修
    正後毒品危害防制條第17條之規定有利於被告張家儒。
  (三)綜合上述各條文修正前、後之比較，就販賣第三級毒品罪法
    定本刑之罰金刑部分，由修正前之得併科新臺幣5百萬元以
    下罰金，修正提高為得併科新臺幣7百萬元以下罰金，惟就
    減輕其刑之規定，依修正後第17條第2項之規定，被告如於
    偵查及審判中均自白，即可減輕其刑，然依修正前第17條之
    規定，被告雖於偵查及審判後均白自犯行，仍不得減輕其刑
    ，是經比較修正前、後之規定，雖就販賣第三級毒品罪之法
    定本刑身罰金刑部分，修正後之規定較不利於被告，惟就不
    得減輕其刑之不利程度顯應逾越罰金刑之提高，是修正前之
    規定整體而論較不利於被告張家儒，揆諸前揭最高法院決議
    所揭示之罪刑綜合比較原則，依刑法第2條第1項但書之規定
    ，自應整體適用裁判時即修正後毒品危害防制條例處斷。另
    被告丙○○部分，參照上開說明，因無上開減輕其刑之情事
    ，經綜合比較結果，被告丙○○部分應認適用修正前之毒品
    危害防制條例之規定，始屬適法。
三、按愷他命係屬毒品危害防制條例第2條第2項第3款所規範之
    第三級毒品。核被告張家儒所為，係犯修正後毒品危害防制
    條例第4條第3項之販賣第三級毒品罪；被告張家儒持有第三
    級毒品之低度行為，應為販賣之高度行為所吸收，不另論罪
    。核被告丙○○所為，係犯修正前毒品危害防制條例第4條
    第3項之販賣第三級毒品罪；被告丙○○持有第三級毒品之
    低度行為，應為販賣之高度行為所吸收，不另論罪。被告張
    家儒、丙○○就販賣第三級毒品罪間，有犯意之聯絡及行為
    之分擔，均為共同正犯。
四、再查被告張家儒為警於98年3月24日查獲後，其最初警詢毒
    品來源是講小濤，後於同年4月6日警詢才供出其毒品來源是
    小呆即丙○○，丙○○這個部分才有明確的證據，丙○○是
    因為張家儒供出更有具體證據而查獲乙節，業據證人劉金盈
    於本院99年3月29日審判時結證無訛，因之被告張家儒為警
    查獲後，供出毒品來源乃為丙○○所提供，因而查獲同案被
    告丙○○上開販賣愷他命之犯行應堪認定，是被告張家儒上
    開販賣第三級毒品之犯行，應依修正後毒品危害防制條例第
    17條第1項規定減輕其刑。
五、被告張家儒於偵查及審判中對本件犯行均自白承認，自應適
    用修正後毒品危害防制條例第17條第2項規定，減輕其刑，
    並遞減之。
六、爰審酌被告之品行，犯罪之動機、目的、手段、販賣毒品行
    為嚴重破壞社會治安，戕害他人身體健康，販賣毒品所得非
    鉅，惟本件販售毒品後隨即為警查獲，尚未造成實害，被告
    張家儒犯罪後即自白犯行態度良好，被告丙○○則飾詞圖卸
    責犯罪後之態度不佳等一切情狀，分別量處如主文所示之刑
    ，以示懲儆。
七、沒收部分：
  (一)按毒品危害防制條例第19條第1項規定，犯販賣毒品罪者，
    其犯罪所得之財物均沒收之，係採義務沒收主義。故販賣毒
    品所得之對價，不問其中成本若干，利潤多少，應全部諭知
    沒收。本件被告張家儒、丙○○販賣第三級毒品所得之1500
    元已收訖，並經警查扣在案，此據被告張家儒於本院審判程
    序坦承無誤，應依毒品危害防制條例第19條第1項規定，諭
    知沒收。
  (二)扣案之行動電話1支（含0000000000號SIM卡），係被告丙○
    ○出資購買由被告丙○○、張家儒使用，且該支行動電話係
    供本件聯絡販賣毒品所用乙節，並據被告張家儒於本院審理
    時供明在卷，應依毒品危害防制條例第19條第1項前段規定
    ，併諭知沒收。另被告丙○○所有之行動電話1支（0000000
    000號）業已丟棄而滅失，業據被告丙○○於本院審判時供
    明在卷，不予宣告沒收，至被告丙○○所有之另支行動電話
    （0000000000號），核與本件販賣毒品無關，亦不予宣告沒
    收，在此敘明。
  (三)末按毒品危害防制條例第2條第2項規定，毒品依其成癮性、
    濫用性及對社會危害性分為四級，並就製造、運輸、販賣、
    意圖販賣而持有、以非法方法使人施用、引誘他人施用及轉
    讓等不同品項毒品之行為，分別定其處罰。至施用或持有第
    三、四級毒品，因其可罰性較低，故予除罪化，僅就施用及
    持有第一、二級毒品科以刑罰。惟鑑於第三、四級毒品均係
    管制藥品，特於同條例第11條之1明定無正當理由，不得擅
    自持有；第18條第1項後段復規定查獲之第三、四級毒品，
    無正當理由而擅自持有者，沒入銷燬之。從而，依毒品危害
    防制條例第18條第1項後段應沒入銷燬之毒品，專指查獲之
    施用、持有第三、四級毒品而言；倘係查獲之製造、運輸、
    販賣、意圖販賣而持有、以非法方法使人施用、引誘他人施
    用或轉讓之第三、四級毒品，既屬同條例相關法條明文規定
    處罰之犯罪行為，即非該條項應沒入銷燬之範圍。又同條例
    第19條第1項所定「供犯罪所用或因犯罪所得之物」，係指
    犯第4條至第9條、第12條、第13條或第14條第1項、第2項之
    罪所用或所得之物，不包括毒品本身在內，自不得為第三、
    四級毒品之沒收依據。同條例對於查獲之製造、運輸、販賣
    、意圖販賣而持有、以非法方法使人施用、引誘他人施用及
    轉讓第三、四級毒品之沒收，並無特別規定，如其行為已構
    成犯罪，則該毒品即屬不受法律保護之違禁物，應回歸刑法
    之適用，依刑法第38條第1項第1款之規定沒收之（最高法院
    95年度台上字第11號判決意旨參照）。依上開說明，本件在
    基隆火車站郵局旁西1B碼頭，所扣案之第三級毒品愷他命8
    包經送鑑定後，均含有第三級毒品愷他命之成分，此有憲兵
    司令部刑事會鑑識中心鑑定書可考，是該扣案之愷他命8包
    （驗餘淨重合計23.9694公克）及包裝袋8個（上有毒品殘渣
    無法析離秤重），核屬違禁物，不問屬於犯罪行為人與否，
    應依刑法第38條第1項第1款之規定沒收之（至鑑驗所耗損之
    第三級毒品愷他命，既已滅失，爰不另為沒收之諭知）。另
    楊明璁已購得之愷他命1包（驗餘淨重2.4963公克），應在
    楊明璁案件處理，又被告丙○○於98年3月30日所查扣之愷
    他命4包（驗餘淨重合計7.1937公克），其於警詢時供稱係
    在查扣前3、4天前至新莊市洪金寶大樓內向綽號「阿誠」之
    男子所購得，係供其吸食用，核與本件販賣毒品無關，不予
    宣告沒收。
伍、無罪部分：
一、追加起訴意旨略以：被告丙○○明知愷他命為毒品危害防制
    條例所列之第三級毒品，任何人不得非法持有販賣，猶基於
    販賣第三級毒品愷他命之犯意，於附表所列之時、地，以其
    不詳之電話號碼聯絡乙○○（所涉違反毒品危害防制條例案
    件部分另案起訴）所有0000000000號行動電話，販賣如附表
    所示之價格、數量之第三級毒品愷他命予乙○○。嗣經國防
    部北部地方軍事法院偵辦郭永迪、黃思源違反毒品危害防制
    條例案件，並函請警方追查毒品來源，始循線查獲上情。案
    經基隆市警察局報告偵辦，因認被告丙○○所為，涉犯違反
    毒品危害防制條例第4條第3項之販賣第三級毒品罪嫌，與上
    開審理中之案件有「一人犯數罪」相牽連案件之關係，而追
    加起訴。
二、按被告未經審判證明有罪確定前，推定其為無罪；犯罪事實
    應依證據認定之，無證據不得認定犯罪事實，刑事訴訟法第
    154條定有明文。又認定被告有罪之事實應憑證據；如未能
    發現相當之證據，或證據不足以證明，自不能以推測或擬制
    之方法，以為裁判之基礎；且認定事實所憑之證據，其為訴
    訟上之證明，須達於通常一般人均不致有所懷疑，而得確信
    其為事實之程度者，始得據為有罪之認定；倘其證明尚未達
    到此一程度，而有合理之懷疑存在時，尚難為有罪之認定基
    礎；苟積極證據不足為不利於被告事實之認定時，即應為有
    利於被告之認定，更不必有何有利之證據；亦即如無確切之
    積極證據，足以證明犯罪事實，即令被告不能為有利之反證
    ，亦不能遽論以罪責（最高法院30年度上字第816號、40年
    度臺上字86號、70年度臺上字第2368號、76年度臺上字第49
    86號判決意旨參照）。徵諸被告無自證己罪之義務，則其更
    無自證無罪之義務，此乃法理之所當然。尤以情況證據（間
    接證據）斷罪時，更須基於該證據在直接關係上所可證明之
    他項情況事實，本乎推理作用足以確證被告有罪，方為合法
    ，不得徒憑主觀上之推想，將一般經驗上有利被告之其他合
    理情況逕予排除（最高法院32年臺上字第67號判例意旨參照
    ）。
三、公訴人認被告丙○○涉犯此部分之販賣第三級毒品之犯行，
    係以證人乙○○、郭永迪、黃思源之證述、0000000000通聯
    調閱查詢單內容、證人乙○○起訴書等為其論據。訊據被告
    丙○○堅決否認有此部分販賣第三級毒品之犯行，辯稱：追
    加起訴書所寫這3次其都沒有販賣愷他命給乙○○，這3次也
    沒有跟乙○○見面，也沒有向乙○○拿錢，其也沒有拿愷他
    命給乙○○等語。
四、此部分係因98年4月7日下午黃思源取得向乙○○購得之愷他
    命後告知同單位一兵黃翔鈺，2人於同日下午8時30分許，將
    愷他命摻入香菸內施用，同日下午10時45分許，黃思源向同
    寢室之酈信文借得塑膠筆管1支，用鼻腔直接施用愷他命，
    適酈信文經過，要求施用，黃思源即轉讓剩餘愷他命供酈信
    文施用，酈信文正施用愷他命時，遭下哨之黃翔鈺發現，要
    求與酈員共同施用，酈員與黃翔鈺2人再以塑膠筆管，以鼻
    腔直接施用愷他命，酈員並將剩餘之愷他命粉末摻入菸草以
    供備用，黃思源之部隊於翌（8）日凌晨2時許發覺酈員與黃
    翔鈺2人神智不清、精神恍惚，經詢問後始發覺上情，並扣
    得塑膠筆管1支、煙草2包及殘渣袋1個（黃思源、黃翔鈺、
    酈信文、郭永迪4人另案由國防部北部地方軍事法院檢察署
    偵辦）。嗣經國防部北部地方軍事法院檢察署偵辦郭永迪、
    黃思源違反毒品危害防制條例案件，於98年7月22日函請基
    隆市警察局追查毒品來源，基隆市警察局刑事警察大隊於98
    年8月12日上午10時10分持本院搜索票至基隆市○○路176巷
    11號5樓查獲乙○○（臺灣基隆地方法院檢察署98年度偵字
    第3675號提起公訴，本院98年度訴字第1144號判決判處應執
    行有期徒刑1年2月在案），經乙○○供出上情，始循線查獲
    丙○○，檢察官據以追加起訴乙節，業經本院依職權調閱國
    防部北部地方軍事法院98年訴字第109號（含國防部北部地
    方軍事法院檢察署98年毒偵字第25號）全卷及本院98年度訴
    字第1144號（含臺灣基隆地方法院檢察署98年度偵字第3675
    號）全卷，並有上開起訴書、判決書在卷可稽。
五、經查證人乙○○就有關此部分向被告丙○○購買第三級毒品
    愷他命乙情，有如下之證述：
  (一)於98年8月12日第1次警詢時證述：「警方人員於98年8月12
    日10時10分持臺灣基隆地方法院搜索票98年度聲搜字第383
    號案由毒品危害防制條例案到我家住處基隆市○○路176巷
    11號5樓執行搜索因在我電腦桌上查獲我持有之愷他命1小包
    （毛重0.25公克）及我所使用之手機0000000000號手機1支
    ，所以被帶至貴隊來調查。我曾經有施用過第三級毒品習慣
    ，但自從我於98年1月至5月份偶有施用第三級毒品愷他命。
    （問：你之前所施用第三級毒品愷他命是向何人購買來的？
    ）我是於98年4月份有向綽號『小呆』購買過3次第1次300元
    ，第2次500元，第3次1500元，購買總計新台幣2300元，日
    期忘了。（問：你向綽號『小呆』男子購買第三級毒品愷他
    命毒品是否知道其真實姓名及年籍住址聯絡電話？）我只知
    道其聯絡電話是0000000000。（問：你所稱綽號『小呆』男
    子是否就是警方現提供口卡片之丙○○？）是的，就是警方
    現提供口卡片之丙○○沒有錯。（問：你與聯勤第三地區支
    援指揮部北部地區油庫八堵分庫下士補給士郭永迪及黃思源
    是否認識？）我只認識1個郭永迪。（問：郭永迪及黃思源
    分別於98年5月18日16時40分及98年6月22日14時40分2次在
    國防部北部地方軍事法院檢察署偵查筆錄供述曾於98年4月3
    、4、7日分別以新台幣500元、600元、1500元不等金額向你
    所提供之0000000000、0000000000手機門號購買第三級毒品
    愷他命是否有此事？）有的。但是他們拜託我幫助購買的。
    （問：你除向丙○○購買毒品外有否向其他人購買毒品愷他
    命？）沒有。（問：你是如何賣給郭永迪及黃思源？）郭永
    迪及黃思源都是打我0000000000手機門號購買毒品愷他命後
    ，我再打給丙○○0000000000手機向其購買第三級毒品愷他
    命轉給郭永迪及黃思源。」等語（見98年度偵字第3912號卷
    第8至11頁）。
  (二)於98年8月12日第4次警詢時證述：「（問：你向綽號『小呆
    』購買過3次第三級毒品愷他命？時間地點？如何購買？）
    都是郭永迪與黃思源要購買第三級毒品愷他命毒品時與我聯
    絡後，我再打綽號『小呆』丙○○手機0000000000聯絡後約
    地點向丙○○購買第三級毒品愷他命毒品後再賣給郭永迪與
    黃思源施用。（問：你與綽號『小呆』丙○○都是在何處交
    易？）第1次與綽號『小呆』丙○○交易是在市區○○路吉
    祥大樓附近購買600元2小包（毛重0.6公克）第2次與綽號『
    小呆』丙○○交易是在市區○○區○○路便利商店門口購買
    500元1小包（毛重0.6公克）第3次市區○○路凱悅KTV旁邊
    騎樓購買1500元總計新台幣2600元，購買日期就是郭永迪及
    黃思源於98年4月3、4、7日分別以新台幣500元、600元、15
    00元向我購買3次之前向綽號『小呆』丙○○購買，確實時
    間忘了。（問：你為何於第1次筆訊時說第1次向綽號『小呆
    』丙○○男子購買第三級毒品愷他命毒品是新台幣300元而
    不是600元？）我說30 0元是1小包，郭永迪是買600元2小包
    ，我說錯以為是300元是1小包。」等語（見98年度偵字第39
    12號卷第19頁）
  (三)於98年8月12日偵訊時證述：「我只認識郭永迪、丙○○，
    郭永迪是我小時後的鄰居，從小一起長大，丙○○則是我於
    前年1月18日在關西當兵時認識的同梯的。（問：郭永迪、
    丙○○是否均有施用K他命？）丙○○有。郭永迪有沒有我
    不知道，他在98年4月在基隆市鶯歌里八堵油庫那裡服志願
    役。（問：郭永迪之行動電話號碼是否係0000000000？）是
    。（問：0000000000、0000000000是否係你的行動電話號碼
    ？）答：0000000000是丙○○的電話，0000000000是我的號
    碼。（問：郭永迪於八堵油庫服兵役時有無打電話與你聯絡
    ？）有，我們都會通話聊天，有一次郭永迪打電話問我，能
    不能問到誰有K他命，我說你在當兵這樣好嗎？他說不是他
    要的，是他1個學弟要的，他就麻煩我問一下，當時我知道
    丙○○有在賣K他命，因為當兵的時候，他就有提過他有在
    賣K他命，98年過年前我在基隆廟口遇到他，跟他互相留電
    話，98年3月中我先跟他電話聯絡，相約在吉祥大樓交易，
    我以1500元的價格向他買了1包白色粉末狀的K他命，我就把
    K他命摻在香菸裡施用，郭永迪叫我幫他問的時候，我就想
    到丙○○有在賣，我就打電話給丙○○，問他那邊有東西嗎
    ？他說電話中不要說，見面再說，我們就約98年4月3日下午
    4、5點在基隆廟口的街上，丙○○跟我說2小包K他命600元
    ，我就當場打電話給郭永迪說我幫他問到了，郭永迪就問我
    多少錢，我跟他說2小包K他命600元，郭永迪說好並問我能
    不能送去給他，我說好，我就先付600元給丙○○，丙○○
    交給我2包K他命，4月3日下午6點多我就拿到八堵油庫營區
    門口給郭永迪，郭永迪拿600元給我，我在八堵油庫門口等
    郭永迪時，他還沒有來，我就偷偷把其中1包K他命打開，拿
    香菸沾了一點K他命施用；第2次4月4日下午4點多自稱郭永
    迪的學弟的人用郭永迪的電話打電話給我，他沒有說姓名，
    他問我現在有空嗎，我說怎麼了，他叫我再幫他拿K他命，
    我問他說你要拿跟昨天一樣的嗎，他就說有沒有500元的，
    我就說再幫你問看看，我就打電話給丙○○，他說剛好在中
    山區○○路消防局對面的便利商店，我就過去找他，見面後
    丙○○說他身上有500元的K他命，當場我就打電話給郭永迪
    的學弟，跟他說有，我就先付錢給丙○○，馬上就把K他命
    送到八堵油庫門口，打電話給郭永迪，他學弟就出來拿，這
    次我並沒有從中拿K他命施用；第3次是隔第2次蠻多天，那
    次約下午6、7點郭永迪打電話給我，說他放假在外面，說他
    學弟要K他命，是他學弟打電話給郭永迪，叫郭永迪打電話
    問我，因為他學弟打電話給我，我不認識那個電話，我並沒
    有接聽，郭永迪說他學弟要1500元的K他命，我就打電話問
    丙○○，丙○○就跟我約在基隆廟口旁凱悅KTV旁的地下道
    交易，這次我沒有先墊錢，是丙○○先把1包1500元的K他命
    交給我，我直接拿到八堵油庫門口，打電話給郭永迪，叫他
    聯絡他學弟出來拿，他學弟當場拿1500元給我，我再拿K他
    命給他，該次我也沒有從中偷施用。之後我跟郭永迪說不要
    再這樣了，當兵很危險，後來打丙○○的電話，也變成暫停
    使用，就沒有聯絡了。（問：你有無跟郭永迪說過丙○○的
    電話？）有，第3次幫郭永迪他們拿K他命的那天晚上，我就
    告訴郭永迪，要他直接找丙○○，不要透過我。（問：丙○
    ○的綽號為何？）小呆。」等語（見98年偵字第3912號卷第
    38背面至40頁）。
  (四)於98年9月22日偵訊時證述：「（問：你有沒有把K他命交給
    黃思源、郭永迪？）有。（問：你有沒有從他們手中拿到現
    金？）有。（問：K他命的來源？）丙○○。（問：你所說
    的丙○○是不是今天跟你一起提來的丙○○？）是的。（問
    ：你如何聯絡丙○○？）答：用電話，我用我的0000000000
    號打他的行動電話，丙○○使用的行動電話原是0000000000
    ，當時已經沒有用了，他用的我忘了號碼，因為他用了很多
    支。（問：98年4月3日17時許你是否有把價值500塊的K他命
    一包，在八堵油庫營區門口交給郭永迪？）有。（問：該包
    K他命何來？）丙○○都是1包給我，我就1包給人。這1包是
    在當天下午郭永迪打電話給我，他說他在營區無法出來，請
    我幫他調貨，我就打電話給丙○○，丙○○就在電話中叫我
    到街上找他，因為他常在基隆廟口附近，我找到他後，我就
    給他500塊，他給我1包K他命，我拿到這1包後就到八堵油庫
    營區門外交給郭永迪。整個過程中，我與郭永迪不斷打電話
    聊天。（問：98年4月4日傍晚你是否有把價值600塊的K他命
    1包，在八堵油庫營區門口交給黃思源？）有。（問：該包K
    他命何來？）丙○○都是1包給我，我就1包給人。這1包是
    在當天下午黃思源用他自己的電話打給我，他說他是郭永迪
    的學弟，他問我方不方便幫他調K他命，我在電話中說你在
    當兵這樣好嗎？他說沒關係，他叫我幫他拿。我就打電話給
    丙○○，丙○○就在電話中叫我到街上找他，我找到他後，
    我就給他600塊，他給我1包K他命，我拿到這1包後就到八堵
    油庫營區門外交給黃思源，我到了就打電話給黃思源，他就
    出來拿。（問：98年4月7日傍晚你是否有把價值1500塊的K
    他命1包，在八堵油庫營區門口交給黃思源？）是的。（問
    ：該包K他命何來？）這1包也是丙○○給我，我就轉交給黃
    思源。過程也是黃思源打電話給我，請我幫他調貨，我就打
    電話給丙○○，丙○○就在電話中叫我到街上找他，我找到
    他後，我就給他1500塊，他給我1包K他命，我拿到這1包後
    就到八堵油庫營區門外交給黃思源。在這3次中，其中1次是
    約在基隆市中山區消防局對面，好像是復興路，其他2次是
    在基隆市○○○○○街上，至於是第幾次是消防局，我不敢
    肯定。（問：黃思源、郭永迪確實分別有以500、600、1500
    元，跟你交換毒品K他命各1包？）有。（問：這些毒品的來
    源，確實是丙○○嗎？）是的。」等語（見98年偵字第3912
    號卷第34至36頁），而證人乙○○就如何聯絡丙○○購買愷
    他命乙情，先前3次均證述係用其0000000000號行動電話撥
    打丙○○之的0000000000號行動電話，此次卻證述丙○○使
    用的行動電話原是0000000000號，當時已經沒有用了，他用
    的號碼其忘記了，因為他用了很多支行動電話，前後證述不
    一，其證詞是否可採，誠有疑問。
  (五)於本院99年2月1日審判時結證：「（問：98年4月3日販賣，
    那次的Ｋ他命是怎麼來的？）是從丙○○那邊來的，是我跟
    他買的，詳細細節我記得不是很清楚，我不記得有無事先跟
    丙○○用電話聯絡，是在基隆廟口吉祥大樓樓下附近，當時
    是一手交錢，一手交貨，在場只有我跟他兩人，當天我身上
    原先是沒有Ｋ他命，是郭永迪打我的行動電話聯絡我說他要
    買Ｋ他命，我說我要問問看，我就直接去吉祥大樓樓下找丙
    ○○，因為丙○○以前叫我在電話中不要講Ｋ他命的事情，
    他說他有固定的地點，去找他就可以找到他，他說的固定地
    點就是吉祥大樓樓下，就在地下道門口附近，他就站在那邊
    ，我就過去找他拿，我說要拿500元的Ｋ他命，我把500元的
    錢交給丙○○，丙○○就把Ｋ他命給我，我拿到之後就到八
    堵油庫交給郭永迪，我到營區時有打電話給郭永迪，郭永迪
    有從營區裡面出來，我直接把Ｋ他命交給郭永迪，郭永迪把
    500元交給我。（問：關於98年4月4日如何去拿毒品？）一
    樣，當時丙○○也是在吉祥大樓附近，時間大約是下午4點
    多，我當時沒有先拿電話給丙○○，我直接去那裡找丙○○
    。（問：提示同上偵卷第39頁第16-26行偵訊筆錄，98年4月
    4日你當時購買毒品的情形，你當時是有說打電話給丙○○
    ，你是否有打電話給丙○○？）就有無打電話給丙○○這個
    細節，我現在記不清楚。地點部分我也記憶有點模糊，應該
    是以偵訊筆錄所言中山區○○路消防局對面的便利商店才對
    ，毒品金額是500元不是600元。（問：98年4月7日晚上，你
    當時如何向丙○○購買Ｋ他命？）一樣，當時是郭永迪打電
    話給我說他要買Ｋ他命，我有沒有打電話給丙○○，或是我
    直接去找丙○○，我不記得。（問：請提示同上卷第39 頁
    倒數第6行-第39頁反面第3行，你講的跟丙○○買Ｋ他命的
    過程，是否如偵查中所述？）詳細的情形，我忘記了，應該
    是以偵查中的記憶比較清楚，交易地點是在凱悅ＫＴＶ旁的
    地下道。」等語，然證人乙○○就如何聯絡丙○○購買愷他
    命乙情，經交互詰問後所證就有無事先跟丙○○用電話聯絡
    乙節，反而證稱不記得有無事先跟丙○○用電話聯絡，而其
    就如何販賣愷他命予郭永迪、黃思源部分卻記憶清晰，顯與
    常情有違。
  (六)再於本院99年3月29日審判時結證：「（問：依據3675號偵
    卷第66-69頁0000000000通聯紀錄所顯示，98年4月3日16時
    起至17時45分，98年4月4日18時19分至18時47分，98年4月7
    日18時30分起至20時24分，均無通聯資料，而你於98年8月
    12日16時30分之警訊筆錄供稱，3次都是郭永迪與黃思源要
    購買第三級毒品Ｋ他命時與你聯絡後，你再打小呆丙○○00
    00000000聯絡後約地點向丙○○購買第三級毒品Ｋ他命後再
    賣給郭永迪、黃思源施用，98年8月12日偵訊證稱郭永迪打
    電話叫你幫他問Ｋ他命，你就打電話給丙○○問他那邊有東
    西嗎，他說電話中不要說，見面再說，我們就約98年4月3日
    下午4、5點在基隆廟口的街上，丙○○跟你說兩小包Ｋ他命
    600元......，第2次98年4月4日下午4點鍾，自稱郭永迪學
    弟的人用郭永迪的電話打電話給你，叫你幫他拿Ｋ他命，你
    就打電話給丙○○，他說他剛好在中山區○○路消防局斜對
    面的便利商店，你就過去找他......，第3次隔第2次蠻多天
    ，那次約下午6、7點郭永迪打電話給你，說他學弟要Ｋ他命
    ，要1500元的Ｋ他命，你就打電話問丙○○，丙○○就跟你
    約基隆廟口旁凱悅ＫＴＶ旁交易，另外98年9月22日偵訊時
    你證述『【問：你如何聯絡丙○○？】答：用電話，我用我
    的000000 0000號打他的行動電話，丙○○使用的行動電話
    原是0000 000000，當時已經沒有用了，他用的我忘了號碼
    ，因為他用了很多支。...98年4月3日我就打電話給丙○○
    ......，98年4月4日我就打電話給丙○○......，98年4月7
    日我就打電話給丙○○」而你在法院99年2月1日審判時證稱
    ，98年4月3日你不記得，有無事先跟丙○○用電話聯絡....
    ..，98年4月4日就有無打電話給丙○○這個細節，你現在記
    憶不清......，98年4月7日你有沒有打電話給丙○○或是你
    直接去找丙○○，你不記得......，』經比對你所使用0000
    000000號手機自98年4月3日起至98年4月4日上開時間雙向通
    聯並無與0000000000有通話，究竟你有無用行動電話聯絡丙
    ○○之後向他購買Ｋ他命再賣給郭永迪、黃思源？）我當時
    警訊、偵訊印象中我的Ｋ他命的來源是跟丙○○買的，是一
    手交錢、一手交貨，通聯紀錄上面沒有與0000000000 號的
    通聯，代表我沒有跟丙○○有通聯，這3次是我直接找他拿
    Ｋ他命，我之前有跟丙○○接洽過，就購買Ｋ他命跟他接洽
    ，之前有問他，如果人家還要的時候，我要怎麼找他，他就
    指定地點，就是我講的那3個地點，第1次的時候剛好在廟口
    遇到他，第1次交易的之後，他有講他第2天會在中山區○○
    路消防局斜對面的便利超商，第2次交易時他有講說再聯絡
    或再去廟口找他。我當時被警察抓的時候，我會害怕，我拼
    湊出我的印象中我有打電話給丙○○，所以我就在警詢時我
    說有打電話給丙○○，98年9月22日偵訊時我也是靠印象中
    去想的，我到底有沒有打電話給他，我記得丙○○使用0000
    000000，另一支是0000000000，我的印象中我有打這2支電
    話，所以才會講說他用其他的號碼。在法院審判時，因為太
    久了，所以我講不記得有沒有打電話給丙○○。（問：依據
    你的雙向通聯基地台位址，本案98年4月3日、4日、7日，你
    接到郭永迪、黃思源之電話後，到你將Ｋ他命拿給郭永迪、
    黃思源時止，你0000000000號的基地台位址並未顯現廟口或
    中山區○○路消防局便利超商，第1次你所講跟丙○○交易
    的地點是吉祥大樓前【測試基地台編碼為12433】，第2次你
    所講與丙○○交易地點是中山區○○路197號前【測試基地
    台編碼為12521】，第3次你講與丙○○交易地點是愛三路人
    行地下道前【測試基地台編碼是12792】，經勾稽你基地台
    位址跟你與丙○○3次交易基地台位址並不相符，就是你的
    雙向通聯並未顯示上開3次交易測試基地台編碼，有何意見
    ？結論就是說你講的3次與丙○○的交易地點不能在你的通
    聯紀錄基地台位址顯示出來，有何意見？）我現在不能確定
    當時是不是在上開地點，我警、偵訊時就是依據我的印象講
    出來。現在我也沒能確定交易地點，我唯一能確定的是我毒
    品的來源都是從丙○○來的，我跟丙○○買的，我現在不能
    夠確定，有無跟丙○○聯絡後再跟他購買Ｋ他命，我現在也
    不能確定交易地點在哪邊。但是我能夠確定交易地點是在基
    隆市，地點我不能確定。」等語，是證人乙○○就如何聯絡
    丙○○購買愷他命乙情，再次經交互詰問後所證就有無事先
    跟丙○○用電話聯絡乙節，反而證稱「我現在不能夠確定，
    有無跟丙○○聯絡後再跟他購買Ｋ他命，我現在也不能確定
    交易地點在哪邊。但是我能夠確定交易地點是在基隆市，地
    點我不能確定。」，是證人乙○○就如何聯絡丙○○購買愷
    他命乙節，反而更不能確定有無跟丙○○聯絡後再跟他購買
    Ｋ他命，也不能確定交易地點在何處，其證言顯有重大瑕疵
    ，且與經驗法則相違，可否資為被告丙○○販賣第三級毒品
    犯罪之證據，深值探究。
六、況查，追加起訴書所舉0000000000號通聯調閱查詢單內容，
    僅係證人乙○○0000000000號行動電話與通話對象00000000
    00、0000000000號行動電話間之通聯紀錄，有該0000000000
    號通聯調閱查詢單在卷可憑，自不能以此即證明0000000000
    號行動電話與丙○○之0000000000、0000000000號行動電話
    有公訴人所指被告丙○○有以不詳之電話號碼聯絡乙○○之
    情事。再查，被告丙○○當時所使用之0000000000號行動電
    話，於98年4月3日、4日、7日均無雙向通聯紀錄，被告丙○
    ○當時另使用之0000000000號行動電話自98年4月2日起至10
    日止，均無雙向通聯紀錄（附98年度偵字第3675號卷第66至
    70頁），足見證人乙○○上開就如何以其0000000000號行動
    電話撥打丙○○之的0000000000號行動電話，聯絡丙○○購
    買愷他命乙情之證詞顯屬不實。
七、再就證人乙○○所使用0000000000號行動電話之雙向通聯紀
    錄之基地台位址加以比對，證人乙○○長上開證述本案98年
    4月3日、4日、7日，其接到郭永迪、黃思源之電話後，到其
    將Ｋ他命拿給郭永迪、黃思源時止，其0000000000號的基地
    台位址並未顯現廟口或中山區○○路消防局便利超商，第1
    次交易其所證述與丙○○交易的地點是吉祥大樓前【測試基
    地台編碼為12433】，第2次交易其所證述與丙○○交易地點
    是中山區○○路197號前【測試基地台編碼為12521】，第3
    次交易其所證述與丙○○交易地點是愛三路人行地下道前【
    測試基地台編碼是12792】，經勾稽證人乙○○基地台位址
    跟其與丙○○3次交易基地台位址並不相符，有該行動電話
    雙向通聯紀錄在卷可考，從而證人乙○○上開向丙○○購買
    愷他命交易地點，亦不相符。
八、本院依職權函請移案機關即基隆市警察局第一分局測試乙○
    ○所述與丙○○交易之地點行動電話基地台位址，本院並傳
    喚證人即承辦小隊長蔡文雄於本院99年3月29日審判時到庭
    具結證述：「（問：法院99年3月16日函請移案機關測試乙
    ○○所述與丙○○交易之地點行動電話基地台位址結果如何
    ？）依據乙○○通聯紀錄98年4月3日、4日、7日去核對，並
    帶同乙○○本人到他所述與丙○○交易Ｋ他命地點實地測試
    ，用遠傳功模機實地測試，測試結果與通聯紀錄基地台位址
    不吻合，表示通聯紀錄裡面並沒有與丙○○的通聯。我另外
    有測乙○○與郭永迪、黃思源交易Ｋ他命的地點在八堵油庫
    前，基地台測出來編碼為42212，基地台位址是在麥金路80
    號。（問：如果乙○○的通聯紀錄並沒有與丙○○的行動電
    話有通聯，是否乙○○所述與丙○○的交易地點也會顯現不
    出來？）行動電話只要有通話的話，一定會顯示基地台的位
    址，如果沒有通話的話就不會顯示出來。（問：照乙○○通
    聯紀錄98年4月3日、4日、7日他這3次交易Ｋ他命的過程，
    跟通聯紀錄是否可以相符合？）第1次乙○○與丙○○交易
    的地點距離乙○○與郭永迪等人交易的地點距離約2.5公里
    ，如果從湖海路停車場【第1次接到郭永迪等人電話基地台
    位址，通聯紀錄顯示代天府段63號，我測試實際上是湖海路
    停車場】到愛三路再到八堵油庫，騎機車大約要40分鐘，從
    湖海路到愛三路要20幾分鐘，從愛三路到八堵油庫要10幾分
    鐘。第2次基地台是安樂路一段到中山區○○路197號再到八
    堵油庫，測試從復興路197號到八堵油庫大約是2公里，從復
    興路197號到八堵油庫開車大約要15分鐘以上，從安樂路一
    段到復興路197號開車大約10分鐘左右。第3次我們從吉祥大
    樓到八堵油庫大約3公里，第3次交易地點我們測試愛三路人
    行道前面基地台編碼是12792，從吉祥大樓到八堵油庫騎機
    車要10幾分鐘。」等語。惟查黃思源於98年4月4日18時19分
    許以郭永迪所使用0000000000號行動電話與乙○○之000000
    0000號聯絡洽購600元之愷他命，乙○○於當日18時47分許
    將愷他命販售予黃思源，業經本院98年度訴字第1144號判決
    認定在案，經核對證人乙○○所使用之0000000000號行動電
    話98年4月4日雙向通聯紀錄：
    (一)18時19分45秒、20分7秒、21分50秒、23分17秒、23分40
      秒、24分38秒通話時行動電話基地台位址皆為基隆市○○
      區○○路1段150之6號；
    (二)18時27分19秒通話時行動電話基地台位址為基隆市○○區
      ○○路1段175號；
    (三)18時27分32秒通話時行動電話基地台位址為基隆市○○區
      ○○路1段150之6號」；
    (四)18時28分57秒通話時行動電話基地台位址為基隆市○○區
      ○○路395號；
    (五)18時29分4秒通話時行動電話基地台位址為基隆市○○區
      ○○路127號4樓；
    (六)18時33分26秒通話時行動電話基地台位址為基隆市○○區
      ○○路；
    (七)18時33分37秒通話時行動電話基地台位址為基隆市○○區
      ○○路1段150之6號；
    (八)18時43分24秒、43分28秒、47分23秒通話時行動電話基地
      台位址為基隆市○○區○○路80號；
    (九)18時47分41秒通話時行動電話基地台位址為基隆市○○區
      ○○街269號樓頂；
    (十)18時58分31秒、35秒行動電話基地台位址為臺北縣汐止市
      ○○路○段66號；
    足見證人乙○○所使用之0000000000號行動電話98年4月4日
    18時19分至18時47分止，均密集通話中，其最長不通話之間
    隔為18時33分37秒至43分24秒，僅不到10分鐘，與證人蔡文
    雄實際測試「從安樂路一段到復興路197號開車大約10分鐘
    左右、從復興路197號到八堵油庫開車大約要15分鐘以上」
    共25分鐘之路程比對結果，證人乙○○並無在98年4月4日18
    時19分至18時47分止，有開車從基隆市○○路○段到復興路
    197號、再從復興路197號到八堵油庫之過程，其上開有至基
    隆市○○區○○路消防局對面的便利商店向被告丙○○購買
    愷他命之證詞顯與事實相悖。益見經勾稽證人乙○○基地台
    位址跟其與丙○○3次交易基地台位址並不相符。
九、另證人郭永迪、黃思源之證述內容，僅係其等如何與證人乙
    ○○聯絡購買愷他命等情，並不能證明被告丙○○有販賣愷
    他命予乙○○之犯行，則其等證詞自難資為被告丙○○有此
    部分犯罪之證據。
十、綜上所述，證人乙○○之證詞就其向被告丙○○購買愷他命
    乙節，已先後證述如上，但其證述反覆不一，先後不符，且
    與其所使用之0000000000號行動電話雙向通聯紀錄、被告丙
    ○○所使用之0000000000、0000000000號行動電話雙向通聯
    紀錄相互比對並無通聯紀錄，且基地台位址勾稽不合之情形
    ，已如前述，自難認證人乙○○之證詞核與事實相符，自不
    得以證人乙○○反覆不一、先後不符之證詞資為認定被告丙
    ○○此部分犯罪之證據。是被告丙○○所辯，尚堪採信，其
    所為應無本件追加起訴所指販賣第三級毒品愷他命之犯行，
    此外復查無其他積極證據足資認定被告丙○○有公訴人所追
    加起訴之販賣第三級毒品愷他命之犯行，揆諸上開說明，自
    應為被告丙○○無罪之諭知。
據上論斷，應依刑事訴訟法第299條第1項前段、第301條第1項，
，修正前、後毒品危害防制條例第4條第3項、修正後第17條第1
、2項、毒品危害防制條例第19條第1項，刑法第2條第1項、第11
條、第28條、第38條第1項第1款，判決如主文。
本案經檢察官甲○○到庭執行職務。
中    華    民    國    99    年    4     月    12    日
                  刑事第三庭審判長法    官  鄭景文
                                  法    官  黃永定
                                  法    官  陳姵君
以上正本證明與原本無異。
如不服本判決應於收受送達後10日內向本院提出上訴書狀，並應
敘述具體理由；其未敘述上訴理由者，應於上訴期間屆滿後20日
內向本院補提理由書（均須按他造當事人之人數附繕本）「切勿
逕送上級法院」。
中    華    民    國    99    年    4     月    12    日
                                  書 記 官  李繼業
附錄論罪科刑法條：
修正前毒品危害防制條例第4條第3項：
    製造、運輸、販賣第三級毒品者，處5年以上有期徒刑，得
    併科新臺幣5百萬元以下罰金。
修正後毒品危害防制條例第4條第3項：
    製造、運輸、販賣第三級毒品者，處5年以上有期徒刑，得
    併科新臺幣7百萬元以下罰金。
追加起訴附表：乙○○販賣第三級毒品愷他命之時、地、對象及
對價（交易價格：新臺幣元）
┌──┬────┬────┬────┬───┬────┐
│編號│交易時間│交易地點│交易對象│價格  │毒品數量│
│    │        │        │        │      │        │
├──┼────┼────┼────┼───┼────┤
│一  │98年4月3│基隆市廟│乙○○  │600元 │愷他命2 │
│    │日16時許│口附近  │        │      │包      │
├──┼────┼────┼────┼───┼────┤
│二  │98年4月4│基隆市中│乙○○  │500元 │愷他命1 │
│    │日16時許│山區復興│        │      │包      │
│    │        │路消防局│        │      │        │
│    │        │斜對面便│        │      │        │
│    │        │利超商  │        │      │        │
├──┼────┼────┼────┼───┼────┤
│三  │98年4月7│基隆市廟│乙○○  │1500元│愷他命1 │
│    │7日18時 │口凱悅KT│        │      │包      │
│    │許      │V旁地下 │        │      │        │
│    │        │道      │        │      │        │
└──┴────┴────┴────┴───┴────┘
附件：98年3月24日實施0000000000、0000000000通訊監察現譯
      譯文表
┌──┬─────┬─────┬──────┬──────────────────────┬───────┐
│編號│監聽電話A │對方電話B │  通話時間  │              內         容                 │   備   註    │
├──┼─────┼─────┼──────┼──────────────────────┼───────┤
│ 1  │0000000000│0000000000│98.3.24     │B（呆呆即孫祥鴻）：兄弟你在忙嗎？           │98年偵字1886號│
│    │（丙○○）│（呆呆即孫│20:56:34    │A（丙○○）：我剛睡醒怎樣？                 │卷頁13        │
│    │發話      │祥鴻）    │            │B：那個上次跟我喝酒的那個朋友，他說要找你   │              │
│    │          │          │            │A：可以啊                                   │              │
│    │          │          │            │B：他說看有沒有辦法到他們船那旁邊？         │              │
│    │          │          │            │A：他們船那邊？                             │              │
│    │          │          │            │B：他們船在火車站旁不是有郵局嗎？           │              │
│    │          │          │            │A：郵局，我找找看就知道了                   │              │
│    │          │          │            │B：還是我把他的電話給你0000000000，他要大包 │              │
│    │          │          │            │   的，他叫阿聰                             │              │
│    │          │          │            │A：OK                                       │              │
│    │          │          │            │                                            │              │
├──┼─────┼─────┼──────┼──────────────────────┼───────┤
│ 2  │0000000000│0000000000│98.3.24     │A（丙○○）：阿聰嗎，我是呆呆他朋友（小呆發 │98年偵字1886號│
│    │（丙○○）│（楊明聰）│21:05:37    │             言）                           │卷頁13        │
│    │ 發話     │          │            │B（楊明聰）：你在哪裡？                     │              │
│    │          │          │            │A：我現在叫人家過好不好？                   │              │
│    │          │          │            │B：知道在哪裡嗎？                           │              │
│    │          │          │            │A：到郵局那邊嗎對不對？                     │              │
│    │          │          │            │B：知道在哪裡嗎？                           │              │
│    │          │          │            │A：到郵局那邊嗎對不對                       │              │
│    │          │          │            │B：郵局旁邊的巷子走進去                     │              │
│    │          │          │            │A：郵局旁邊的巷子，我不曉得，我叫我朋友到那 │              │
│    │          │          │            │   邊再跟你講好不好                         │              │
│    │          │          │            │B：多少...（價錢）                          │              │
│    │          │          │            │A：過去在講好不好                           │              │
├──┼─────┼─────┼──────┼──────────────────────┼───────┤
│ 3  │0000000000│0000000000│98.3.24     │B（楊明聰）：我呆呆的朋友阿聰，來了嗎？     │98年偵字1886號│
│    │（張家儒）│（楊明聰）│21:17:49    │A（張家儒）：我現在要出門了                 │卷頁13        │
│    │ 受話     │          │            │B：我們這邊有很多監視器，到時候你從那邊走進 │              │
│    │          │          │            │   來背對著監視器：：：                     │              │
│    │          │          │            │A：就一樣郵局那邊嘛...                      │              │
│    │          │          │            │B：會很久嗎？因為九點半就要走了..           │              │
│    │          │          │            │A：好，我現在馬上過去，到了再打給你...      │              │
├──┼─────┼─────┼──────┼──────────────────────┼───────┤
│ 4  │0000000000│0000000000│98.3.24     │A（張家儒）：喂!我現在在火車站那邊!         │98年偵字1886號│
│    │（張家儒）│（楊明聰）│21:34:12    │B（楊明聰）：旁邊不是有郵局嗎？             │卷頁13        │
│    │發話      │          │            │A：我現在在萊爾富旁邊                       │              │
│    │          │          │            │B：過去那邊有郵局，郵局旁邊的巷子近來       │              │
│    │          │          │            │A：喔                                       │              │
└──┴─────┴─────┴──────┴──────────────────────┴───────┘

司法院資訊處製作；財團法人民間司法改革基金會備份。
